臺灣板橋地方法院民事裁定　　　　　　　95年度訴字第2137號
原　　　告　乙○○
訴訟代理人　戴銀生律師
被　　　告　台北富邦商業銀行股份有限公司
法定代理人　丁○○
訴訟代理人　丙○○
　　　　　　戊○○
上列當事人間請求確認抵押權不存在等事件，本院裁定如下：
    主      文
原告關於請求確認坐落臺北縣土城市○○段一二四地號土地（重
測前為臺北縣土城市○○段埤塘小段四一七之六地號）所有權應
有部分五分之一及地上建物臺北縣土城市○○段一一三建號建物
（重測前為臺北縣土城市○○段埤塘小段一二四建號）所有權全
部，於中華民國九十二年六月九日（臺北縣板橋地政事務所收件
字號：○九二板登字第三二八二六○號）為被告設定之最高限額
新臺幣壹佰貳拾萬元之抵押權所擔保之原告應連帶清償之債權新
臺幣壹佰萬元（目前僅剩新臺幣玖拾伍萬零柒佰肆拾貳元）不存
在部分之訴駁回。
    理      由
一、原告起訴聲明求為判決：確認被告設於原告所有坐落於台北
    縣土城市○○路51巷5 號3 樓（95年11月11日地籍圖量測前
    之舊建號：台北縣土城市○○段埤塘小段00000-000 號、舊
    地號：台北縣土城市○○段埤塘小段0000-0000 號，惟95年
    11月11日已量測變更新建號為土城市○○段00000-000 號，
    新地號為土城市○○段0000-0000 號）之最高限額各新臺幣
    （下同）120 萬元抵押權及所擔保原告應連帶清償之債權10
    0 萬元（目前僅剩95萬742 元部分）均不存在等語。
二、按原告之訴，有起訴違背第253 條、第263 條第2 項之規定
    ，或其訴訟標的為確定判決之效力所及之情形者，法院應以
    裁定駁回之。民事訴訟法第249 條第1 項第7 款定有明文。
    又「按命債務人為給付之確定判決，就給付請求權之存在有
    既判力，依民事訴訟法第四百條第一項之規定，債務人不得
    對債權人更行提起確認該給付請求權不存在之訴。」，亦有
    最高法院83年台上字第518 號判決可參。經查，本件被告前
    以本件原告及訴外人甲○○為被告，向臺灣臺北地方法院提
    起請求清償借款之訴，其於該案就與本件原告有關部分之主
    張為：甲○○於民國92年6 月10日邀同沈陳素月（即本件原
    告乙○○之原姓名）為連帶保證人向其借款100 萬元，惟甲
    ○○等自93年2 月後即拒絕繼續攤還本息，乃起訴請求甲○
    ○與沈陳素月連帶給付950,742 元及利息與違約金，此有本
    件被告於該案所提出之民事起訴狀影本在卷可參（見本院卷
    第6 至11頁）；又前述案件之原告為富邦商業銀行股份有限
    公司，已於94年1 月1 日與台北銀行合併，以台北銀行為存
    續銀行，並變更名稱為台北富邦商業銀行股份有限公司，有
    行政院金融監督管理委員會93年12月23日金管銀（六）字第
    0930036641號函影本可參（見本院卷第64頁），原富邦商業
    銀行股份有限公司之權利義務均由合併後之本件被告概括繼
    受，則本件被告應受前述原富邦商業銀行股份有限公司在臺
    灣臺北地方法院對本件原告提起之民事案件之判決效力之拘
    束，亦屬當然。而前述原富邦商業銀行股份有限公司在臺灣
    臺北地方法院對於本件原告及甲○○所提起之請求返還消費
    借貸款事件，業經臺灣臺北地方法院94年2 月18日93年度訴
    字第4968號民事判決、臺灣高等法院95年9 月12日94年度上
    字第316 號民事判決判決確定，此有前揭二件判決及臺灣高
    等法院確定證明書影本在卷可稽（見本院卷第23頁至31頁、
    第46頁），依上述確定判決結果，確認原富邦商業銀行股份
    有限公司對於本件原告起訴主張之返還消費借貸款之請求權
    並不存在，而駁回原告之訴確定在案，則就本件被告主張其
    對於本件原告應與借款人甲○○負連帶清償消費借貸款之請
    求權，即已為前述確定判決效力所及，而確認該請求權不存
    在確定，則依前揭法條及最高法院判決要旨所示，債務人即
    本件原告即不得再行提起新訴請求確認該給付請求權不存在
    ，而本件原告除聲明請求確認下述抵押權不存在之外，並聲
    明請求確認其應連帶清償之債權100 萬元（目前僅剩95萬74
    2 元）不存在，揆諸上述說明，則本件原告此部分之訴乃屬
    就為確定判決效力所及之訴訟標的起訴，其此部分之訴自屬
    不合法，且非可以補正者，自應以裁定駁回原告此部分之訴
    。
三、按訴訟費用，由敗訴之當事人負擔。又按各當事人一部勝訴
    、一部敗訴者，其訴訟費用，由法院酌量情形，命兩造以比
    例分擔或命一造負擔，或命兩造各自負擔其支出之訴訟費用
    。民事訴訟法第78條、第79條分別定有明文。本件原告起訴
    請求判決事項之聲明中，雖有部分之訴經本院裁定駁回，而
    屬於一部勝訴一部敗訴之情形，惟因該經裁定駁回部分之訴
    訟標的與本判決中之訴訟標的於經濟上乃屬同一，而不分別
    徵收裁判費，故仍應命本案判決中敗訴之被告負擔全部之訴
    訟費用，則本裁定雖駁回原告部分之訴，因屬於不另徵收裁
    判費部分，故於本件不另為裁判費負擔之裁判，附此敘明。
四、依民事訴訟法第249 條第1 項第7 款、第95條、第78條、第
    79條，裁定如主文。
中　　華　　民　　國　　96　　年　　3 　　月　　27　　日
                  民事第一庭    法　官　許瑞東
以上正本係照原本作成
如對本裁定抗告須於裁定送達後10日內向本院提出抗告狀，並應
繳納抗告費新台幣1,000元
中　　華　　民　　國　　96　　年　　3 　　月　　27　　日
                            書記官　賴玉芬
